【裁判字號】    97,交易,371
【裁判日期】    970714
【裁判案由】    過失傷害
【裁判全文】
臺灣臺中地方法院刑事判決          97年度交易字第371號
公  訴  人  臺灣臺中地方法院檢察署檢察官
被      告  甲○○原名林太山.
上列被告因業務過失傷害案件，經檢察官提起公訴（97年度偵字
第8471號），本院依法獨任進行審判程序判決如下：
    主  文
甲○○（原名林太山）從事業務之人，因業務上之過失傷害人，
處有期徒刑肆月，如易科罰金，以新臺幣壹仟元折算壹日。
    事  實
一、甲○○（原名林太山）係設於台中縣太平市○○路三十之八
    號「關隆股份有限公司」（該公司是瓦斯零件組裝廠）之技
    術員，駕駛該公司之自小貨車外出購賣材料回來組裝，係其
    附隨業務，為從事業務之人。甲○○於民國（下同）九十六
    年十一月二十九日上午十一時五十分許，將其所駕駛前開公
    司所有之車牌號碼八二一七－ＰＳ號自小貨車，停在臺中縣
    太平市○○路一二九號前，於開啟車門下車之際，本應注意
    汽車停車開啟車門時，應注意行人、其他車輛，並讓其先行
    。且依當時情形，並無不能注意之情事，竟疏未注意及此，
    而貿然開啟其車門。適乙○○騎乘車牌號碼ＨＭＶ－七九一
    號之重型機車，沿永豐路往太平路之方向行駛至該處，因未
    及閃躲，致撞擊甲○○之車門，乙○○因而人車倒地，受有
    右側股骨外踝處骨折、右膝後十字韌帶斷裂等傷害。甲○○
    見肇事後，隨即委託停車處之隔壁友人代為打電話報警，並
    於警員到達現場時，自首犯罪，而接受裁判。
二、案經乙○○委任楊承彬律師訴請臺灣臺中地方法院檢察署檢
    察官偵查起訴。
    理  由
一、按除簡式審判程序、簡易程序及刑事訴訟法第三百七十六條
    第一款、第二款所列之罪之案件外，第一審應行合議審判，
    刑事訴訟法第二百八十四條之一修正條文定有明文。本件被
    告所犯係屬刑事訴訟法第三百七十六條第一款所列之最重本
    刑為三年以下有期徒刑、拘役或專科罰金之罪，依法獨任進
    行審理程序，合先敘明。
二、訊據被告甲○○對於上揭事實坦承不諱，核與告訴人乙○○
    所指訴之情節相符，並有道路交通事故現場圖、道路交通事
    故調查報告表（一）（二）各一份、現場相片五張、太平澄
    清醫院診斷證明書一份等附卷可稽。而告訴人乙○○確因本
    件車禍受傷，亦有太平澄清綜合醫院診斷證明書一份附卷足
    憑。按汽車臨時停車或停車，開啟或關閉車門時，應注意行
    人、其他車輛，並讓其先行，道路交通安全規則第一百一十
    二條第三項定有明文。本件被告駕車自應注意上述道路交通
    安全規定，且依其狀況，又非不能注意，竟疏未注意，以致
    肇事致告訴人受傷，被告顯有過失。故被告過失行為與告訴
    人之傷害間，具有相當因果關係。足認被告甲○○自白，核
    與事實相符，堪予採信，事證至臻明確，被告甲○○犯行洵
    堪認定。
三、按刑法上所謂業務，係指個人基於社會地位繼續反覆所執行
    之事務，其主要業務固不待論，即為完成主要業務所附隨之
    準備工作與輔助工作，亦應包括在內（最高法院七十一年度
    台上字第一五五○號判例、台灣高等法院八十三年度交上易
    字第五十六號刑事判決要旨參照）。是核被告甲○○所為，
    係犯刑法第二百八十四條第二項前段之業務過失傷害人之罪
    ，公訴意旨認係觸犯刑法第二百八十四條第一項前段之過失
    傷害人之罪，尚有未洽，依刑事訴訟法第三百條規定，起訴
    法條應予變更。被告在犯罪未發覺前，向該管公務員自首而
    受裁判等情，業據被告供述及告訴人陳述在卷，並有台中縣
    警察局道路交通事故肇事人自首情形紀錄表及九十六年十一
    月二十九日台中縣警察局太平分局太平交通小隊對被告所為
    處理道路交通事故談話紀錄表各一份在卷可憑，應依刑法第
    六十二條前段規定減輕其刑。爰審酌被告甲○○犯罪之動機
    、目的、手段、品行、所生危害及犯罪後坦認罪愆，頗具悔
    意，被告過失程度之輕重、告訴人所受傷害程度、被告肇事
    後態度、及肇事後被告迄今仍未與告訴人達成民事和解，取
    得諒解等一切情狀，量處如主文所示之刑，並諭知易科罰金
    之折算標準，以資懲儆。
據上論斷，應依刑事訴訟法第二百九十九條第一項前段、第二百
八十四條之一、第三百條、刑法第二百八十四條第二項前段、第
六十二條前段、第四十一條第一項前段、刑法施行法第一條之一
第一項、第二項前段，判決如主文。
中    華    民    國    97    年    7     月    14    日
                  刑事第六庭    法  官  洪俊誠
以上正本證明與原本無異。
如不服本判決，應於判決送達後10日內向本院提出上訴狀，上訴
於臺灣高等法院臺中分院（應敘述具體理由並附繕本）。
上訴書狀如未敘述理由，應於上訴期間屆滿後20日內補提理由書
於本院。
                                 書記官  蕭榮峰
中    華    民    國    97    年    7     月    14    日
附錄論罪科刑實體法條文：
刑法第284條：
因過失傷害人者，處6月以下有期徒刑、拘役或500元以下罰金，
致重傷者，處1年以下有期徒刑、拘役或500元以下罰金。
（罰金部份業經刑法施行法第一條之一第二項前段提高30倍為新
台幣1萬5千元）
從事業務之人，因業務上之過失傷害人者，處1年以下有期徒刑
、拘役或1千元以下罰金，致重傷者，處3年以下有期徒刑、拘役
或2千元以下罰金。
（罰金部份業經刑法施行法第一條之一第二項前段提高30倍為新
台幣6萬元）
刑法施行法第一之一條（95年06月14日修正）：
中華民國九十四年一月七日刑法修正施行後，刑法分則編所定罰
金之貨幣單位為新臺幣。
九十四年一月七日刑法修正時，刑法分則編未修正之條文定有罰
金者，自九十四年一月七日刑法修正施行後，就其所定數額提高
為三十倍。但七十二年六月二十六日至九十四年一月七日新增或
修正之條文，就其所定數額提高為三倍。


司法院資訊處製作；財團法人民間司法改革基金會備份。
